臺灣新北地方法院刑事判決
                                  111年度審交易字第443號
公  訴  人  臺灣新北地方檢察署檢察官
被      告  王名聖


上列被告因過失傷害案件，經檢察官提起公訴（111年度調偵字
第196號），被告就被訴事實為有罪陳述，本院改行簡式審判程
序審理，判決如下：
    主  文
王名聖犯過失傷害罪，處有期徒刑貳月，如易科罰金，以新臺幣
壹仟元折算壹日。
    事實及理由
一、本件犯罪事實及證據，除犯罪事實欄一、第3行「行經該路
    段與縣民大道1段之交岔路口時」，更正為「行經同市區南
    雅南路1段與南雅南路2段4巷交岔路口時」、第8行「..（已
    殁）行駛於同向車道至上開交叉路口」，補充為「..（已殁
    ，惟其死亡原因係因身體其他部位之痼疾所致【詳卷】，與
    本案交通事故所肇致之傷害尚無直接因果關係）行駛於同向
    外側車道至上開交岔路口」；證據部分補充「被告於本院準
    備程序及審理時之自白」、「道路交通事故肇事人自首情形
    記錄表、周秀梅死亡證明書各1份」外，餘均引用如附件檢
    察官起訴書之記載。
二、論罪科刑：
　㈠核被告所為，係犯刑法第284條前段之過失傷害罪。被告以一
    過失駕駛行為，致告訴人劉伍、周秀梅受傷，為一行為觸犯
    數罪名之同種想像競合犯，應依刑法第55條規定，從一重處
    斷。又被告於案發後停留現場，於有偵查權限之機關及公務
    員發覺其犯罪前，向前往現場處理之員警表明其為肇事人自
    首並願接受裁判乙節，有道路交通事故肇事人自首情形記錄
    表1份附卷足憑，足認被告合於自首要件，應依刑法第62條
    前段之規定減輕其刑。
　㈡審酌被告駕駛車輛參與道路交通，本應小心謹慎以維護自身
    及他人之生命身體安全，且駕駛營業用車輛行駛於人車往來
    密集之市區道路，竟罔顧交通法規跨越兩車道搶快行駛，亦
    未注意車前行車動態恣意超車，其駕駛態度甚有不該，惟念
    其犯後已坦承犯行，尚知悔悟，兼衡其自陳高中肄業之智識
    程度，為計程車司機、月收約新臺幣5、6萬元，尚有父親、
    子女需扶養之家庭生活狀況，暨告訴人等所受傷勢非微、被
    告之過失情節，再參酌雙方就賠償金額相距過大致無法達成
    共識，迄今未能和解或取得告訴人劉伍原諒等一切情狀，量
    處如主文所示之刑，以資懲儆，並諭知易科罰金之折算標準
    。
據上論斷，應依刑事訴訟法第273條之1第1項、第299條第1項前
段、第310條之2、第454條第2項，刑法第284條前段、第55條、
第62條前段、第41條第1項前段，刑法施行法第1條之1第1項，判
決如主文。
本案經檢察官王聖涵偵查起訴，由檢察官盧祐涵到庭執行職務。
中　　華　　民　　國　　111 　年　　6 　　月　　10　　日
                  刑事第二十五庭  法  官  王綽光
上列正本證明與原本無異。
如不服本判決，應於判決送達後20日內敘明上訴理由，向本院提
出上訴狀 (應附繕本) ，上訴於臺灣高等法院。其未敘述上訴理
由者，應於上訴期間屆滿後20日內向本院補提理由書「切勿逕送
上級法院」。
                                  書記官  張家瑋
中　　華　　民　　國　　111 　年　　6 　　月　　16　　日
 附錄本案論罪科刑法條：
中華民國刑法第284條
因過失傷害人者，處1 年以下有期徒刑、拘役或10萬元以下罰金
；致重傷者，處3 年以下有期徒刑、拘役或30萬元以下罰金。
────────────────────────────
 ◎附件：　　
臺灣新北地方檢察署檢察官起訴書
                                    111年度調偵字第196號
　　被　　　告　王名聖　男　29歲（民國00年00月00日生）
　　　　　　　　　　　　住○○市○○區○○路000巷00號
　　　　　　　　　　　　國民身分證統一編號：Z000000000號
上列被告因過失傷害案件，已經偵查終結，認應該提起公訴，茲
將犯罪事實及證據並所犯法條分敘如下：
　　　　　　犯罪事實
一、王名聖於民國110年3月5日17時48分許駕駛車牌號碼000-000
    0號營業小客車，沿新北市板橋區南雅南路1段往縣民大道方
    向行駛，行經該路段與縣民大道1段之交岔路口時，本應注
    意汽車行進間不得跨越兩車道行駛，且汽車超越他車時應注
    意車前狀況及保持行車間隔，以採取必要之安全措施，而依
    當時狀況，並無不能注意之情事，竟疏未注意及此，貿然超
    車跨越兩車道，適劉伍騎乘車牌號碼000-0000號普通重型機
    車搭載周秀梅（已殁）行駛於同向車道至上開交叉路口，不
    及閃避，兩車因此發生碰撞，致劉伍、周秀梅人車倒地，劉
    伍因而受有左肩胛骨閉鎖性骨折、左脛骨平台粉碎性骨折等
    傷害，周秀梅因而受有左鎖骨閉鎖性骨折、左外踝線性骨折
    等傷害。王名聖於肇事後，而於有偵查犯罪權限之人未發覺
    犯罪，即主動向前往現場處理之員警當場承認為肇事人，自
    首接受裁判。
二、案經劉伍、周秀梅告訴偵辦。
　　　　　　證據並所犯法條
一、證據清單及待證事實：
編號 證據名稱 待證事實 ㈠ 被告王名聖於偵查中之供述 被告於上揭時、地駕駛營業小客車，行經上開交岔路口時，違規跨越兩車道行駛，超車時與告訴人劉伍所騎乘、搭載告訴人周秀梅之機車發生碰撞之事實。 ㈡ 告訴人劉伍、周秀梅、告訴代理人朱怡瑄律師及周志羽律師於偵查中之指訴 告訴人劉伍於上揭時、地騎乘、搭載告訴人周秀梅，行經上開交岔路口時，被告駕駛營業小客車，因違規跨越兩車道行駛，超車時與告訴人劉伍所騎乘之機車發生碰撞，告訴人2人因此受傷之事實。 ㈢ 新北市政府警察局板橋分局道路交通事故現場圖、道路交通事故調查報告表(一）、（二）各1份、道路交通事故談話紀錄1份、現場暨車損照片16張 被告於上揭時、地駕駛營業小客車，行經上開交岔路口時，違規跨越兩車道行駛，超車時與告訴人劉伍所騎乘、搭載告訴人周秀梅之機車發生碰撞之事實。   ㈣ 亞東紀念醫院診斷證明書2紙 證明告訴人2人因本件交通事故，受有犯罪事實欄所載傷害之事實。 ㈤ 新北市政府車輛行車事故鑑定會鑑定意見書（新北車鑑字第00000000號） 本件經鑑定結果為：被告駕駛營業小客車，違規跨越兩車道行駛，超車時未注意車前狀況為肇事原因。 
二、核被告所為，係犯刑法第284條前段之過失傷害罪嫌。被告
    人以一過失行為，同時造成告訴人2人受傷，係一行為觸犯
    數罪名，為想像競合犯，請依刑法第55條規定，從一重處斷
    。其於肇事後，犯罪偵查機關未發覺前，即主動向到場處理
    之警員自承其為肇事者，並願接受裁判，此有道路交通事故
    肇事人自首情形記錄表1張在卷可按，請依刑法第62條本文
    減輕其刑。
三、依刑事訴訟法第251條第1項提起公訴。
　此　致
臺灣新北地方法院
中　　華　　民　　國　 111　　年　　3 　  月　　28  　日
　　　　　　　　　　　　　　  檢  察  官  王  聖  涵